【裁判字號】    97,易,2189
【裁判日期】    970815
【裁判案由】    竊盜
【裁判全文】
臺灣板橋地方法院刑事判決              97年度易字第2189號
公  訴  人  臺灣板橋地方法院檢察署檢察官
被      告  丙○○
上列被告因竊盜案件，經檢察官提起公訴（97年度偵字第16724
號），嗣因被告就被訴事實為有罪之陳述，本院告知被告簡式審
判程序之旨，並聽取當事人之意見後，裁定改依簡式審判程序進
行，判決如下：
    主  文
丙○○竊盜，累犯，處有期徒刑伍月，扣案之鑰匙壹支沒收；又
踰越安全設備竊盜，累犯，處有期徒刑玖月。應執行有期徒刑壹
年，扣案之鑰匙壹支沒收。
    事  實
一、丙○○前因違反肅清煙毒條例等案件，經臺灣臺南地方法院
    於民國82年1 月19日以81年度訴字第1705號判處應執行有期
    徒刑4 年8 月，並於82年2 月25日確定；復因竊盜案件，經
    同法院於82年5 月6 日以82年度易字第1153號判處有期徒刑
    5 月，並於82年6 月8 日確定。上開各罪嗣經同法院以82年
    度聲字第850 號裁定定其應執行刑為有期徒刑5 年確定，經
    入監執行後，於83年10月8 日假釋出監。惟其於假釋期間，
    又因違反肅清煙毒條例等案件，經同法院於84年5 月18日以
    84年度訴字第520 號判處應執行有期徒刑3 年7 月，並於84
    年6 月25日確定；另因過失傷害案件，經同法院於84年10月
    26日以84年度交易字第159 號判處有期徒刑2 月，並於84年
    12月25日確定；再因偽造文書案件，經同法院於84年10月24
    日以84年度訴字第1457號判處有期徒刑10月，並於85年1 月
    15日確定；又因違反肅清煙毒條例等案件，經同法院於84年
    12月14日以84年度訴字第1629號判處應執行有期徒刑3 年10
    月，並於85年2 月12日確定，故上開假釋亦經撤銷。嗣經入
    監接續執行各該有期徒刑及殘刑有期徒刑3 年12日後，於94
    年8 月3 日假釋出監，並於95年6 月6 日假釋期滿未經撤銷
    而以執行完畢論。
二、詎丙○○猶不知悔改，竟基於意圖為自己不法所有之竊盜犯
    意，於97年5 月29日上午10時許，在臺北縣三重市○○○路
    314 巷24號前，趁乙○○所使用之車牌號碼LKT-345 號重型
    機車（車主登記為江家益）停放該處無人看管之際，以其所
    有之鑰匙1 支，啟動該機車電源後，將該車駛離而竊取得手
    。
三、丙○○另又基於意圖為自己不法所有之竊盜犯意，於同日上
    午11時許，先利用臺北縣三重市○○路○段126 巷20號樓下
    大門未關，即潛入該大樓，並上至該址3 樓，復見該址3 樓
    甲○○之住處窗戶未鎖，有機可趁，便從該窗戶踰越侵入上
    開住處內（侵入住宅部分，未據告訴），進而竊取該住處內
    甲○○所有之現金新台幣約1 萬元及小型車駕照、民進黨黨
    證、游如意之身分證、健保卡、林建名之健保卡各1 張。嗣
    於同日下午6 時50分許，其騎乘前揭所竊機車，行經臺北縣
    三重市○○街與三和路三段101 巷口時，因其形跡可疑，為
    警攔檢，而當場發現該機車係遭竊之機車，並扣得王玉美之
    上開駕照1 張及前揭鑰匙1 支，警方並徵得其之同意後，至
    其前所承租之臺北縣三重市○路○街117 巷48號4 樓之3 住
    處執行搜索，復扣得甲○○之民進黨黨證、游如意之身分證
    、健保卡及林建名之健保卡各1 張。
四、案經乙○○、甲○○訴由臺北縣政府警察局三重分局報告臺
    灣板橋地方法院檢察署檢察官偵查起訴。
    理  由
壹、程序方面：
    按本件被告丙○○所犯均係死刑、無期徒刑、最輕本刑為3
    年以上有期徒刑以外之罪，其於準備程序就前揭被訴事實為
    有罪之陳述，經法官告知簡式審判程序之旨，並聽取其與公
    訴人之意見後，本院認無不得或不宜改依簡式審判程序進行
    之處，爰依刑事訴訟法第273 條之1 第1 項，裁定本件改依
    簡式審判程序進行，合先敘明。
貳、實體方面：
  一、認定事實部分：
      訊據被告丙○○對於前開時、地之竊盜犯罪事實，均已坦
      承不諱，核與其於警詢、偵查中所述相符，尚無矛盾或不
      合常情之處；且前揭機車、住處於上開時間分別遭人行竊
      等情，亦經告訴人乙○○、甲○○於警詢中各自指訴綦詳
      ；嗣前揭機車及扣案物品確自被告處所查獲，現已發還各
      該告訴人分別保管，此有警方所製作之搜索扣押筆錄、扣
      押物品目錄表、贓物認領保管單各2 份及查獲現場暨扣案
      物品照片3 幀在卷可稽，此外本件復有供被告行竊機車所
      用之鑰匙1 支扣案為憑。綜上所述，足徵被告之自白核與
      事實相符，其所為自白當堪採信，是以本件事證已臻明確
      ，被告之犯行應堪認定。
  二、論罪科刑部分：
    (一)核被告竊取告訴人乙○○之前揭機車，係犯刑法第320 條
      第1 項竊盜罪；又告訴人甲○○之前揭住處窗戶乃具有防
      閑之效用，自屬安全設備之一種，被告踰越該窗戶而侵入
      該住處內行竊，自有踰越安全設備竊盜之情形，是核被告
      此部分所為，則係犯刑法第321 條第1 項第2 款之踰越安
      全設備竊盜罪。是公訴意旨認被告此部分所為僅係該當刑
      法第320 條第1 項之竊盜罪，容有未洽，惟起訴之社會基
      本事實既屬同一，爰依法變更起訴法條。被告以一竊盜行
      為，同時侵害甲○○、游如意、林建名之財產法益，為想
      像競合犯，依刑法第55條規定，應從一重處斷。被告所犯
      上開二罪，犯意各別，行為互殊，應予分論併罰。被告前
      有如犯罪事實欄所載之論罪科刑及執行完畢之紀錄，此有
      臺灣高等法院被告前案紀錄表1 份在卷可按，其受有期徒
      刑執行完畢，於5 年以內故意再犯本件最重本刑為有期徒
      刑以上之罪，均為累犯，應依刑法第47條第1 項規定，各
      加重其刑。
    (二)本院審酌被告正值壯年，自應依循正軌賺取財物，詎其不
      思此為，反以前揭手法竊取財物，業已致使各該告訴人之
      權益受損，且被告以踰越窗戶侵入告訴人甲○○住處行竊
      之手法，亦將使告訴人甲○○在心理上對於自身住宅之防
      閑安全性產生負面陰影，是被告所為之惡行非輕，自應分
      別受有相當程度之刑事非難；惟另考量被告於犯後已能坦
      承犯行，且其於行竊後未久即遭警查獲，前揭遭竊機車、
      證件並已發還各該告訴人保管，可見被告所造成之損害應
      有所減輕，兼衡被告之犯罪動機、智識程度非高、家庭經
      濟狀況僅為勉持等一切情狀，酌情分別量處如主文所示之
      刑，並定其應執行之刑，以資懲儆。又扣案之前揭鑰匙1
      支乃係供本件竊取機車所用之物，且屬被告所有，此經被
      告於本院審理時供明在卷，爰依刑法第38條第1 項第2 款
      規定，併予宣告沒收。
據上論結，應依刑事訴訟法第273 條之1 第1 項、第299 條第1
項前段、第300 條，刑法第321 條第1 項第2 款、第320 條第1
項、第55條、第51條第5 款、第47條第1 項、第38條第1 項第2
款，刑法施行法第1 條之1 第1 項、第2 項前段，判決如主文。
本案經檢察官楊展庚到庭執行職務。
中    華    民    國    97    年    8    月    15    日
                  刑事第十二庭  法  官  陳信旗
以上正本證明與原本無異。
如不服本判決應於送達後10日內敘明理由，向本院提出上訴狀。
                                書記官  陳昭綾
中    華    民    國    97    年    7     月    15    日
附錄本案論罪科刑法條全文
刑法第320 條
    意圖為自己不法之所有或第三人不法之所有，而竊取他人之
    動產者，為竊盜罪，處5 年以下有期徒刑、拘役或5 百元以
    下罰金。
    意圖為自己或第三人不法之利益，而竊佔他人之不動產者，
    依前項之規定處斷。
    前二項之未遂犯罰之。
刑法第321 條
    犯竊盜罪而有左列情形之一者，處6 月以上、5 年以下有期
    徒刑：
    一、於夜間侵入住宅或有人居住之建築物、船艦或隱匿其內
        而犯之者。
    二、毀越門扇、牆垣或其他安全設備而犯之者。
    三、攜帶兇器而犯之者。
    四、結夥三人以上而犯之者。
    五、乘火災、水災或其他災害之際而犯之者。
    六、在車站或埠頭而犯之者。
    前項之未遂犯罰之。


司法院資訊處製作；財團法人民間司法改革基金會備份。
